臺灣臺北地方法院交通事件裁定　　　　　　　　　　九十二年度交聲字第九九九號
　　聲明異議人
　　即受處分人　　甲○○　男　.
右列受處分人因違反道路交通管理處罰條例案件，對臺北市交通事件裁決所於中華民
國九十二年七月十六日所為之處分（北市裁三字第駕裁二二—ＡＢＺ一一四九○三號
），聲明異議，本院裁定如左：
    主  文
異議駁回。
    理  由
一、按道路交通管理處罰條例所稱臨時停車，指車輛因上、下人、客，裝卸物品，其
    引擎未熄火，停止時間未滿三分鐘，保持立即行駛之狀態；停車，係指車輛停放
    在道路兩側或停車場所，而不立即行駛者，同條例第三條第九款、第十款分別定
    有明文。次按汽車駕駛人停車時，併排停車者，處新臺幣六百元以上一千二百元
    以下罰鍰，道路交通管理處罰條例第五十六條第一項第六款定有明文。末按汽車
    駕駛人違反道路交通管理處罰條例第五十六條第一項第四款而併排停車事件，期
    限內繳納罰鍰或到案聽候裁決者，處新臺幣一千二百元罰鍰，本件案發時之違反
    道路交通管理事件統一裁罰基準及處理細則第二條第二項亦定有明文。
二、本件聲明異議人即受處分人甲○○於民國九十二年五月二十九日上午九時五十五
    分許，將車牌號碼ＢＴ—○一八三號自用小客車併排停車在臺北市○○路旁，為
    臺北市政府警察局萬華分局唐政民警員取締，以受處分人違反道路交通管理處罰
    條例第五十六條第一項第六款之規定，當場開立北市警交大字第ＡＢＺ一一四九
    ○三號舉發通知單，並指定應於九十二年六月十二日前繳納罰鍰或前往原處分機
    關即臺北市交通事件裁決所聽候裁決，經受處分人拒絕簽收，惟受處分人於九十
    二年六月十日即前往原處分機關具狀申述，原處分機關認受處分人確有上開交通
    違規行為，乃依據道路交通管理處罰條例第五十六條第一項第六款之規定裁處新
    臺幣一千二百元罰鍰之裁決。
三、訊據受處分人固坦稱於上開時間駕車出現在上開地點遭唐政民警員攔停之情，亦
    不否認其未簽收舉發通知單，惟辯稱：伊未收到舉發通知單及舉發照片，當時，
    伊搭載友人前往富民路旁市場購物，伊於友人下車後即駕車離開，待友人電告已
    購物完畢，伊才駕車前往富民路欲搭載已在路旁等候之友人，伊停車之處所係在
    路邊凹陷處，並未影響正常車輛通行，當友人上車後正要離去時，警察卻將機車
    停在伊車前，不讓伊離去，並強制開立罰單，而伊所停之位置並未禁止暫停搭載
    乘客，且計程車亦在該處停車載客，但未見取締云云。經查：證人即取締本件交
    通違規行為之唐政民警員於本院調查中到庭證稱：案發地點為北部最大的市場，
    因為從凌晨開始到中午間都會塞車，所以市場周圍嚴禁停車，並全部劃有紅線，
    案發當時，伊從遠處即看到受處分人駕駛之車輛在臺北市○○路上併排停車，右
    邊還有其他車輛，雖然受處分人還坐在車上，但有無熄火，伊已經不記得了，但
    受處分人停在那裡已超過三分鐘，且伊開立罰單後，受處分人之友人還未到場等
    語（見本院九十二年十月八日訊問筆錄），並提出事後所繪製現場位置圖為證，
    且交通警員開立舉發違反道路交通管理處罰條例所列之違規事實，本質上為行政
    處分，係公務員基於職務上權力，依法就特定之具體事件所為具有公法上效果之
    單方行政行為，基於公務員為公法上行為具有公信力之原則，該行政處分當可被
    推定為真正，況經本院另行定期命受處分人自行攜帶證人即其友人到庭，而受處
    分人及其友人於庭期均未到庭，亦未具狀說明不能到庭之理由，受處分人並未就
    執勤警員之舉發有誤提出任何相關證據以供調查，本院又查無任何證據足資證明
    警員有捏造事實違法取締之情事，則執勤警員本其維護交通秩序、安全職責所為
    之舉發，自應受到合法、正確之推定，受處分人確有本件交通違規行為，堪以認
    定。另依據違反道路交通管理事件統一裁罰基準及處理細則第十一條第一項第一
    款之規定，當場查獲交通違規行為之駕駛人或行為人時，若駕駛人或行為人拒絕
    在舉發通知單簽章者，查獲之警員記名其事由後，即視為已收受，是本案警員當
    場舉發時，受處分人既拒絕簽收，經警員於舉發通知單上記名「拒簽」之事由，
    警察機關即無須另行寄發舉發通知單。至於受處分人所指當時有其他計程車未遭
    取締云云，然當時停放該處之計程車是否符合前開臨時停車或停車之規定而構成
    交通違規行為，仍須個案認定，且執行交通勤務機關之警員是否未依法取締其他
    交通違規行為，對於本件受處分人是否有交通違規行為之認定並不生影響，併此
    敘明。從而原處分機關依道路交通管理處罰條例第五十六條第一項第六款之規定
    裁處新臺幣一千二百元之罰鍰，核與上開規定並無違誤，本件聲明異議為無理由
    ，應予駁回。
據上論斷，應依道路交通案件處理辦法第十九條，裁定如主文。
中　　　華　　　民　　　國　　九十三　　年　　　一　　　月　　　七　　　日
                              臺灣臺北地方法院交通法庭
                                        法  官  唐于智
右正本證明與原本無異。
如不服本裁定，應於裁定送達後五日內向本院提出抗告狀。
                                        書記官  陳俐妙
中　　　華　　　民　　　國　　九十三　　年　　　一　　　月　　　七　　　日
